【裁判字號】    98,交訴,64
【裁判日期】    980730
【裁判案由】    公共危險等
【裁判全文】
臺灣臺南地方法院刑事判決              98年度交訴字第64號
公  訴  人  臺灣臺南地方法院檢察署檢察官
被      告  乙○○
上列被告因公共危險等案件，經檢察官提起公訴（98年度調偵字
第588號）， 被告於準備程序進行中就被訴事實為有罪之陳述，
經本院合議庭裁定由受命法官獨任進行簡式審判程序後，判決如
下：
    主  文
乙○○駕駛動力交通工具肇事，致人受傷而逃逸，處有期徒刑陸
月，如易科罰金，以新臺幣壹仟元折算壹日，緩刑貳年。
被訴過失傷害部分，公訴不受理。
    事  實
一、乙○○於民國九十七年十一月十一日晚上六時十五分許，駕
    駛車牌號碼４２８０－ＧＫ號自用小客車，沿臺南縣歸仁鄉
    ○○村○○路○段由東往西方向行駛，行經該路段九三號前
    時，原應注意車前狀況並隨時採取必要之安全措施，而依當
    時天候晴、夜間有照明、視距良好無障礙物，並無不能注意
    之情形，竟疏未注意及此，致其所駕駛上開自用小客車左前
    方車身撞擊徒步由北往南方向穿越保大路二段之甲○○，甲
    ○○因而倒地，並受有頭部外傷併挫傷、左側踝骨閉鎖性骨
    折、身體多處擦傷、臉部撕裂傷等傷害（過失傷害部分業經
    甲○○撤回告訴，詳如後述）。詎乙○○於肇事後，明知甲
    ○○已倒地受傷，竟基於肇事逃逸之犯意，未對甲○○採取
    適當救護，亦未向警察機關報告，即逕自駕駛上開自用小客
    車逃逸離去。嗣經員警據報循線追查，始悉上情。
二、案經甲○○訴由臺南縣警察局歸仁分局報告臺灣臺南地方法
    院檢察署檢察官偵查起訴。
    理  由
壹、有罪部分：
一、訊據被告乙○○對於上揭犯罪事實坦承不諱，並據告訴人甲
    ○○於警詢及偵查中指述明確，復有臺南縣警察局歸仁分局
    道路交通事故現場圖一紙、道路交通事故調查報告表(一)、(二)
    一份、道路交通事故現場蒐證照片十六幀、財團法人奇美醫
    院九十七年十一月十七日所出具之告訴人甲○○之診斷證明
    書一紙及臺南縣警察局歸仁分局疑似道路交通事故肇事逃逸
    追查表一紙在卷（詳警卷第十頁至第十四頁、第十九頁至第
    二十六頁）可稽。是本件事證明確，被告犯行洵堪認定。
二、核被告乙○○所為，係犯刑法第一百八十五條之四肇事逃逸
    罪。爰審酌被告駕駛上開自用小客車，不慎撞擊行人甲○○
    ，致告訴人甲○○倒地受有頭部外傷併挫傷、左側踝骨閉鎖
    性骨折、身體多處擦傷、臉部撕裂傷等傷害，然被告於肇事
    後，未對告訴人甲○○採取適當救護，亦未向警察機關報告
    ，即逕自駕駛上開自用小客車逃逸離去，惡性非輕，然念其
    業與告訴人甲○○達成和解賠償損害，此業據告訴人甲○○
    供明在卷（詳本院卷第三十三頁），復有本院九十八年度南
    簡調字第九七一號調解筆錄一份附卷（詳本院卷第二十七頁
    ）可憑，並審酌被告之生活狀況、智識程度（高職畢業），
    及犯後坦承犯行態度尚佳等一切情狀，量處如主文所示之刑
    ，並諭知易科罰金之折算標準，以資懲儆。末查，被告未曾
    因故意犯罪受有期徒刑以上刑之宣告，有臺灣臺南地方法院
    檢察署刑案資料查註紀錄表及臺灣高等法院被告全國前案紀
    錄表各一份附卷可稽，其因一時失慮致罹刑章，經此科刑之
    教訓，已足資警惕，信無再犯之虞，且業與告訴人甲○○達
    成和解賠償損害，告訴人甲○○並已表示願意原諒被告，請
    求本院給予緩刑宣告之機會（詳前揭卷附調解筆錄），本院
    因認其所受宣告之刑，以暫不執行為適當，併予宣告緩刑二
    年，以啟自新。
貳、公訴不受理部分：
一、公訴意旨另認被告前開駕車過失行為，致告訴人甲○○倒地
    ，並致告訴人甲○○受有頭部外傷併挫傷、左側踝骨閉鎖性
    骨折、身體多處擦傷、臉部撕裂傷等傷害，尚涉有刑法第二
    百八十四條第一項前段之過失傷害罪嫌等語。
二、按告訴乃論之罪，告訴人於第一審辯論終結前得撤回其告訴
    ；又告訴經撤回者，應諭知不受理之判決，並得不經言詞辯
    論為之，刑事訴訟法第二百三十八條第一項、第三百零三條
    第三款、第三百零七條分別定有明文。
三、查本件告訴人甲○○告訴被告上揭過失傷害部分，經本院核
    係觸犯刑法第二百八十四條第一項前段之過失傷害罪，依同
    法第二百八十七條前段之規定，須告訴乃論。茲經告訴人甲
    ○○在本院第一審言辯論終結前，於九十八年七月十六日當
    庭（詳本院卷第三十三頁）及具狀撤回告訴，有刑事撤回告
    訴狀一紙在卷（詳本院卷第三十四頁）可稽，揆之首開說明
    ，自應諭知不受理之判決，並不經言詞辯論為之。
據上論斷，應依刑事訴訟法第二百九十九條第一項前段、第二百
七十三條之一第一項、第三百零三條第三款、第三百零七條，刑
法第一百八十五條之四、第四十一條第一項前段、第七十四條第
一項第一款，刑法施行法第一條之一，判決如主文。
本案經檢察官王誠到庭執行職務。
中    華    民    國    98    年     7    月    30    日
                        交通法庭  法  官  陳金虎
以上正本證明與原本無異。
如不服本判決應於收受本判決後10日內向本院提出上訴書狀，並
應敘述具體理由。如未敘述上訴理由者，應於上訴期間屆滿後20
日內向本院補提理由書狀（均須按他造當事人之人數附繕本）「
切勿逕送上級法院」。
                                  書記官  蔡明峰
中    華    民    國    98    年    7     月    30    日
附錄本案論罪科刑法條全文：
中華民國刑法第一百八十五條之四：
駕駛動力交通工具肇事，致人死傷而逃逸者，處六月以上五年以
下有期徒刑。


司法院資訊處製作；財團法人民間司法改革基金會備份。
